# 港口运输成本核算

提问人：tancw974532 时间：2023-02-03 16:18:36
陈老师，我们公司是自建港口码头，然后自己运营的，但是对于港口码头的折旧摊销怎么多种业务里进行分摊，以及客户拉来的货物，当天未能运送出去，那么在账务上怎么处理呢；麻烦老师帮忙解答下哈，谢谢老师啦

回答人：chenyiwei
对于港口码头的折旧摊销怎么多种业务里进行分摊，建议根据实际情况考虑不同成本费用项目的分摊基础，例如可以选择不同业务装卸货物的数量比例、占用堆场的面积和天数比例等。
客户拉来的货物不是本企业的存货。